臺灣臺南地方法院交通事件裁定　　　　　　　　　　九十一年度交聲字第一三五號
　　移送機關　交通部公路局嘉義區監理所台南監理站
　　受處分人　甲○○
　　即異議人
右列受處分人因違反道路交通管理處罰條例案件，對於交通部公路局嘉義區監理所台
南監理站九十一年四月十五日所為之裁決處分（原處分案號：南監五字第裁七四─Ｍ
00000000號），聲明異議，本院裁定如左：
    主  文
異議駁回。
    理  由
一、異議意旨如聲明異議狀所載（詳見附件）。
二、按汽車駕駛人，駕駛汽車而有酒精濃度過量之情形者，處新臺幣一萬五千元以上
    六萬元以下罰鍰，並當場禁止其駕駛及吊扣其駕駛執照一年，道路交通管理處罰
    條例第三十五條第一項第一款定有明文。又汽車駕駛人飲酒後其吐氣所含酒精濃
    度超過每公升０‧二五毫克以上者，不得駕車，道路交通安全規則第一百十四條
    第二款亦規定甚明。
三、本件受處分人即異議人甲○○於民國九十年十月十四日凌晨，飲用酒類後，竟仍
    駕駛車牌號碼ＹＥ─一五六一號自用小客車，沿臺南縣永康市○○路行駛，嗣於
    同日凌晨一時九分許，於該路段經警發現有異而攔檢，值勤警員當場並以酒精濃
    度測試器，測其吐氣所含酒精濃度，結果高達每公升０‧二七毫克等情，固為異
    議人所不爭執，且有吐氣酒精濃度測定表、臺南縣警察局南縣警交字第Ｍ000
    00000號舉發違反道路交通管理事件通知單各一份附卷可稽。惟異議人對於
    值勤員警之所使用之酒精濃度測試器之精確度等有所質疑，並辯稱：所使用之酒
    精濃度測試器誤差甚大，故測得之數值是否正確，尚有疑問云云。經查：本件執
    勤警員所使用之呼氣酒精濃度測試器，規格是電化學式，廠牌為ＬＩＯＮ，型號
    為ＳＤ─４００ＰＡ，器號為０一七０六五Ｄ，檢定合格單碼為ＭＮＢ0000
    000號，檢定日期為九十年五月一日，呼氣酒精測試器之檢定有效期間為一年
    ，此有經濟部標準檢驗局呼氣酒精測試器檢定合格證書影本及臺南縣警察局九十
    一年九月九日南縣警交字第０九一０五五一六八號函各一紙在卷可資佐證，基此
    ，本件執行警員使用之呼氣酒精測試器尚在檢定之有效期間內，其準確度應值得
    信賴，從而異議人僅以酒精測試器準確度不佳，有誤差等質疑，空言指摘執勤員
    警之測試結果，並非正確，經核尚難認為有理，是其所辯，即難採信。從而，本
    件異議人於右述時間，駕駛汽車行經臺南縣永康市○○路段時，經警攔檢，測得
    其吐氣所含酒精濃度，高達每公升零點二七毫克，而有酒精濃度超過規定標準之
    情，應可認定。
四、綜上所述，本件受處分人即異議人甲○○飲酒後吐氣所含酒精濃度超過每公升０
    ‧二五毫克，竟仍駕駛自用小客車於道路上行駛之事實既堪認定，是原處分機關
    據以援引前述道路交通管理處罰條例第三十五條第一項第一款之規定，裁處罰鍰
    新臺幣二萬七千元、吊扣駕駛執照一年之處分，於法均無不當，而本件異議經核
    並無理由，故應予以駁回。
五、據上論斷，應依道路交通案件處理辦法第十九條，裁定如主文。
中      華      民      國      九十一      年    十    月    二十九    日
                              臺灣臺南地方法院交通法庭
                                      法  官  洪  士  傑
右正本證明與原本無異
如不服本裁定應於送達後五日內向本院提出抗告狀
                                      書記官  孫  鈴  堯
中      華      民      國      九十一      年   十一   月      一      日
